【裁判字號】    88,上訴,335
【裁判日期】    890111
【裁判案由】    違反槍砲彈藥刀械管制條例
【裁判全文】
臺灣高等法院花蓮分院刑事判決            八十八年度上訴字第三三五號
    上訴人即被告  甲○○
右列上訴人因違反槍砲彈藥刀械管制條例案件，不服臺灣台東地方法院八十八年度訴
字第二０五號中華民國八十八年九月十六日第一審判決，（起訴案號：臺灣台東地方
法院檢察署八十八年度偵字第一四三三號）提起上訴，本院判決如左：
    主  文
上訴駁回。
    事  實
一甲○○曾於民國（下同）八十四年間曾因違反麻醉藥品管理條例案件，經原審法院
  判處有期徒刑六月確定，於八十五年七月十五日執行完畢，竟仍不知悔改，於八十
  八年五月二十六日晚間在台東縣延平鄉鸞山一處無人使用之工寮拾獲他人棄置之土
  造獵槍一把未經主管機關之許可而持有之，翌日上午一時五十分許，夥同陳萬力基
  於犯意之聯絡，共同未經許可持其拾得之上開土造獵槍一把及陳萬力所有之霰彈四
  顆，一起駕車欲前往台東縣延平鄉鸞山打獵時，為警於通往山區○○○道路上查獲
  ，並扣得土造獵槍一把及霰彈四顆。
二案經台東縣警察局台東分局報請臺灣臺東地方法院檢察署檢察官偵查起訴。
    理  由
一訊據被告甲○○固坦承於上開時、地持有扣案之土造獵槍一把及霰彈四顆之事實，
  惟否認犯罪，辯稱：伊不知該槍、彈具有殺傷力，為警查獲時伊等正要開車至警察
  局報繳上開槍彈云云。惟查，扣案之土造獵槍係被告甲○○拾獲，而與陳萬力相約
  要上山獵打野兔看看能否擊發子彈，欲上山打獵途中即為警查獲等情，業據被告甲
  ○○及陳萬力二人於警訊及偵查中供承甚詳，核與證人及查獲之警員陳維國、林義
  凱證述之情節相符，並有照片二張及扣案之土造獵槍一把及霰彈四顆可佐，而扣案
  之槍彈，經送鑑驗結果，認獵槍係由具擊發機構之金屬槍身加裝金屬槍管而成之土
  造長槍，機械性能良好，具殺傷力，而霰彈四顆均係制式口徑十二ＧＡＵＧＥ霰彈
  ，均具殺傷力，有內政部警政署刑事警察局八十八年刑鑑字第五二四九八號鑑驗通
  知書一紙附卷可稽，是被告於審判中翻異前詞所為之辯解，要屬事後卸飾之詞殊無
  可採，其事證明確，犯行堪以認定。
二核被告所為，係犯槍砲彈藥刀械管制條例第八條第四項未經許可持有獵槍罪及同條
  例第十二條第四項未經許可持有子彈罪，被告與陳萬力具有犯意之聯絡及行為之分
  擔，為共同正犯。其一行為持有獵槍及子彈，為想像競合犯，應從一重之未經許可
  持有獵槍罪處斷。被告曾於八十四年間因違反麻醉藥品管理條例案件，經原審法院
  判處有期徒刑六月確定，於八十五年七月十五日執行完畢，有被告全國前案紀錄表
  一紙在卷可參，於五年以內再犯本件有期徒刑之罪，為累犯，應依刑法第四十七條
  之規定加重其刑，原審因審酌被告之智識程度、其犯罪之動機、目的，持槍僅供打
  獵用途，並無其他危害社會安危之行為，以及犯罪後之態度等一切情狀，量處有期
  徒刑一年二月，併科罰金新台幣一萬元，並就罰金部分諭知易服勞役之折算標準，
  並以扣案之土製獵槍一把及霰彈四顆乃禁止非法持有之違禁物，因依刑法第三十八
  條第一項第一款宣告沒收，認事用法核無不當，上訴意旨空言辯解，核無理由，應
  予駁回。
據上論斷，應依刑事訴訟法第三百六十八條，判決如主文
本案經檢察官翟光軍到庭執行職務。
中      華      民      國      八十九      年    一      月    十一    日
                                    審判長法官  謝  志  揚
                                          法官  何  方  興
                                          法官  蔣  有  木
右正本證明與原本無異。
如對本判決不服，應於送達後十日內，向本院提出上訴狀。其未述理由者，並應於
提出上訴狀後十日內向本院補提理由狀(須附繕本)。
                                    法院書記官  林  明  智
中      華      民      國      八十九      年    一      月    十一    日


司法院資訊處製作；財團法人民間司法改革基金會備份。
